【裁判字號】    94,簡再,21
【裁判日期】    950427
【裁判案由】    綜合所得稅
【裁判全文】
臺北高等行政法院裁定
                                   94年度簡再字第00021號
聲 請 人  甲○○
          乙○○
          丙○○
相 對 人  財政部臺灣省北區國稅局
代 表 人  許虞哲（局長）
上列當事人間因綜合所得稅事件，聲請人對於中華民國94年8月
18日最高行政法院94年度裁字第1617號裁定聲請再審，關於主張
行政訴訟法第273條第1項第1款、第5款事由部分，本院裁定如下
：
    主  文
再審之聲請駁回。
再審聲請費用由聲請人負擔。
    理  由
一、按「有左列各款情形之一者，得以再審之訴對於確定終局判
    決聲明不服。但當事人已依上訴主張其事由或知其事由而不
    為主張者，不在此限：…十一、為判決基礎之民事或刑事判
    決及其他裁判或行政處分，依其後之確定裁判或行政處分已
    變更者。十二、當事人發見就同一訴訟標的在前已有確定判
    決或和解或得使用該判決或和解者。」行政訴訟法第273 條
    第1項第11款、第12款定有明文。依該規定第11款所所謂為
    判決基礎之行政處分，依其後行政處分已變更者，係指該行
    政處分於判決後為另一行政處分所變更者而言；而同條項第
    12款所謂當事人發見就同一訴訟標的在前已有確定判決或得
    使用該判決者，係指在前已有確定判決，與本件原判決兩者
    之訴訟標的乃屬同一而言。又基於再審補充性原則，再審之
    訴之提起，皆以當事人未於上訴程序主張其事由，或因不可
    歸責於己之事由而不為主張者為限，否則仍不許當事人據為
    再審理由。
二、本件聲請再審意旨略謂：有關退稅款不得抵繳被繼承人蘇木
    榮之遺產稅部分，聲請人乙○○83年度綜合所得稅退稅款及
    丙○○92年度綜合所得稅退稅款，相對人用以抵繳蘇木榮之
    遺產稅，分別經財政部94年5月11日台財訴字第09300617700
    號訴願決定撤銷原處分及相對人94年6月15日北區國稅竹市
    二字第0940005274號函撤銷原處分。本院92年度簡字第804
    號判決撤銷相對人將退還蘇陳素83年度綜合所得稅抵繳蘇
    木榮遺產稅之處分，係依財政部75年6月編印「課徵管理手
    則」6之11頁規定：「退稅抵繳欠稅僅限於依法確定尚未繳
    清之各稅，其尚在行政救濟程序中或申請更正申請，依法無
    須即行繳納之稅款，不得以退稅抵繳。」及稅捐稽徵法第1
    條之1規定：「財政部依本法或稅法所發布之解釋函令，對
    於據以申請之案件發生效力。」顯見最高行政法院94年度裁
    字第1617號裁定 (下稱原裁定)有行政訴訟法第273條第1項
    第11款、第12款規定再審理由等語。
三、惟查，本件係聲請人之被繼承人蘇陳素（於88年10月19日
    死亡）82年度綜合所得稅結算申報，因不服相對人原核定，
    於申請復查後死亡，由聲請人甲○○承受行政爭訟程序，並
    提起行政訴訟，經本院92年度簡字第803號判決駁回其訴，
    聲請人不服，提起上訴，而經原裁定駁回其上訴確定，此有
    前開判決及原裁定在卷可稽，經核與聲請人所主張聲請人乙
    ○○83年度綜合所得稅退稅款及丙○○92年度綜合所得稅退
    稅款，當事人及訴訟標的均不相同，並非同一事件，前開財
    政部94年5月11日台財訴字第09300617700號訴願決定及相對
    人94年6月15日北區國稅竹市二字第0940005274號函，並非
    原確定裁定為裁判基礎之行政處分；而本院另案93年4月12
    日92年度簡字第804號判決，僅係個案見解，與本件亦非屬
    同一事件，自無所謂原確定判決基礎之其他裁判已變更之情
    形，聲請人執此主張原裁定有前揭行政訴訟法第273條第1項
    第11款、第12款之再審理由，洵非有據。至聲請人援引前開
    財政部前開「課徵管理手則」及稅捐稽徵法規定，訴稱本件
    退稅款不得抵繳被繼承人81年度欠稅款云云，已於上訴程序
    有所主張，而為原裁定所不採，聲請人又執此同一事由聲請
    再審，依前揭行政訴訟法第273條第1項但書規定，亦有未合
    ，應予駁回。
四、依行政訴訟法第283條、第278條、第104條、民事訴訟法第
    95條、第85條第2項，裁定如主文。
中    華    民    國    95    年     4    月   27     日
                            第二庭  法  官  蕭惠芳
上為正本係照原本作成。
本件以訴訟事件所涉及之法律見解具有原則性者為限，始得於本
裁定送達後10日內向本院提出抗告狀（須按他造人數附繕本），
並經最高行政法院許可後方得抗告。
中    華    民    國    95    年     4    月   27     日
                                    書記官  李淑貞


司法院資訊處製作；財團法人民間司法改革基金會備份。
